臺灣高等法院臺南分院刑事判決　　　九十一年度上更(一)字第九三號　Ａ
　　　上　訴　人　臺灣臺南地方法院檢察署檢察官
　　　上　訴　人
　　　即　被　告　乙　○　○
　　　選任辯護人　黃　紹　文　律師
　　　上　訴　人
　　　即　被　告　丁　○　○
　　　指定辯護人　本院公設辯護人　戊　○　○
右上訴人因被告殺人未遂等案件，不服臺灣臺南地方法院八十九年度訴字第四九四號
中華民國八十九年十一月二日第一審判決（起訴案號：臺灣臺南地方法院檢察署八十
九年度偵字第二六八三、二八三二、三五五九、三六六七、三七八三、三九七三、四
二五四、四七九二號），提起上訴，本院判決後，經最高法院發回更審，本院判決如
左：
      主      文
原判決關於乙○○、丁○○部分均撤銷。
乙○○、丁○○共同連續未經許可，持有手槍，乙○○處有期徒刑陸年陸月；丁○○
處有期徒刑陸年；均併科罰金新台幣拾萬元，罰金如易服勞役以罰金總額與陸個月
之日數比例折算。扣案管制編號0000000000、0000000000號貝
瑞塔九二型手槍貳枝及子彈拾壹顆均沒收。
      事      實
一、乙○○與余進益原為工作上之舊識，彼此時有往來，嗣乙○○懷疑余進益與其妻
    蔡秋蘭有染，委託江裕誠、丁○○代為討回公道，因余進益躲避不出面處理，江
    裕誠乃以電話恐嚇余進益於台南縣新市鄉台南科學園區工地工作中有密切關係之
    友人李憲旗本人如不交出余進益，將一一對其身邊之朋友等人下手殺害，並到工
    地演習（開槍、破壞之類）；因余進益遲不出面，江裕誠、乙○○、丁○○三人
    乃未經許可，共同基於持槍恐嚇、傷害等概括犯意之聯絡，先由丁○○於民國（
    下同）八十八年十二月十六日下午十七時許，持向江裕誠（另為不受理判決）交
    付具有殺傷力之管制編號0000000000號（即槍枝編號四八二七０八Ｚ
    ）貝瑞塔九二型手槍一枝及具殺傷力之制式子彈六顆，前往台北市○○區○○路
    四三巷九號三樓余進益大哥余進榮住處，朝住宅大門口之鐵門開了五槍示警，致
    生危害於余進榮生命、身體安全，隨即返回台南；繼於八十八年十二月二十九日
    下午十五時十分許，丁○○持江裕誠另提供具有殺傷力之管制編號000000
    0000號（即槍枝編號三七八九○九Ｚ）貝瑞塔九二型手槍一枝及具殺傷力之
    制式子彈五顆，由江裕誠駕駛租得之綠色克萊斯勒小客車搭載丁○○前往台南縣
    善化鎮○○○路十號（台南科學工業園區），然後由丁○○獨自持上開槍、彈進
    入園區內到能元科技公司工務所找尋甲○○，走至距甲○○約四、五公尺處時，
    見甲○○坐在乙部轎車車頭上，即朝其手、腳射擊四槍示警，致甲○○受有左撓
    骨粉碎性骨折、左大腿及右膝穿刺傷之傷害（一發射擊落空），丁○○開槍後隨
    即與接應之江裕誠一同駕車逃離。嗣後於八十九年二月十八日上午六時許，乙○○、江裕誠、丁○○三人要離開台南縣永康市○○街二二六巷三弄十號躲藏處時
    ，江裕誠乃將上開具有殺傷力之管制編號0000000000號貝瑞塔型九二
    手槍及具殺傷力之制式子彈十顆交由乙○○攜帶，欲拿到台南縣歸仁鄉六甲村通
    往仁德鄉○○道路旁堆放木模板工地藏放。乙○○等人搭乘電梯至該處地下室欲
    駕車離開，甫出電梯門乙○○即為埋伏之警方人員逮捕，並扣得該管制編號00
    00000000號貝瑞塔型九二手槍乙枝（起訴書誤載槍枝管制編號為000
    0000號）及子彈十顆，隨後丁○○、江裕誠亦經警方人員在台南縣永康市○○街二二六巷三弄十六號二樓之二為警逮捕歸案，同時起出江裕誠所有之另一把
    管制編號0000000000號貝瑞塔九二型手槍、子彈十三顆（其中有先前
    射擊休進榮住處大門所剩子彈一顆、射擊甲○○所剩子彈一顆），並起出江裕誠
    持有之制式霰彈槍及霰彈槍子彈。
二、案經台南市警察局、嘉義縣警察局移送、台南市警察局第一分局、台南縣警察局
    善化分局、內政部警政署保安警察第二總隊第四大隊第一中隊報告、屏東縣警察
    局恆春分局報告台灣屏東地方法院檢察署呈台灣高等法院檢察署令發台灣台南地
    方法院檢察署檢察官偵查起訴。
      理      由
一、上訴人即被告丁○○對其於右揭時地持槍恐嚇及傷害之犯行，均供認不諱，然另
    辯稱其之所以持槍至余進榮住處開槍恐嚇及槍傷甲○○均係因遭余進榮、甲○○
    索取便當之回扣後，又未將工地之便當由其承包，乃開槍洩恨，與被告乙○○、
    或江裕誠無關，純係其與被害人私人的恩怨云云。上訴人即被告乙○○雖坦承為
    警查獲時身上攜有貝瑞塔型九二手槍一枝及子彈十顆之事實不諱，惟矢口否認對
    被告丁○○上揭犯行有犯意之聯絡，辯稱：在伊身上查獲之槍、彈均由江裕誠持
    有保管，僅係伊與江某搭乘電梯至地下室要離開時，伊要先至地下室開車，於電
    梯口江某出來看到警察一時緊張，把槍插在伊腰際的，伊當時不知係何物，至於
    丁○○去向余進榮、甲○○開槍一事，伊根本不知情云云。
二、經查：
  (1)被告丁○○所供曾於右揭時地持槍恐嚇及傷害等犯行，核與同案共犯江裕誠所供
    被告丁○○至余進榮住處開槍之槍枝、被告乙○○為警查獲之槍枝均係其交付及
    其有與丁○○共同至台南科學工業園區槍傷甲○○等情，大致相符，且經被害人
    余進榮、甲○○及證人李憲祺、陳民能、郭林麗珠、許佛廉及蔡鴻生等人證述在
    卷可按，並有現場照片十二張、現場平面圖乙張、現場勘查報告乙份可稽。而被
    告乙○○於八十九年二月十八日上午六時許，經警查獲槍枝編號三七八九○九Ｚ
    （即管制編號0000000000號）貝瑞塔九二型手槍一枝、子彈十顆及同
    日隨後警方所取出江裕誠所有編號0000000000號貝瑞塔九二型手槍一
    支、子彈十三顆，共計具瑞塔九二型手槍二枝及子彈二十三顆，同日（委鑑機關
    ：內政部警政署刑事警察局偵查第三隊第二組，委鑑時間文號：八十九年二月十
    八日便簽）經送鑑定結果認係美國BERETTA廠92FS 型之制式半自動手槍，槍號為
    BER482708Z及BER378909Z，槍管內具六條右旋之來復線，機械性能良好，可擊發
    子彈，認均具殺傷力，而子彈為制式子彈，均具殺傷力，有內政部警政署刑事警
    察局八十九年二月十八日刑鑑字第二○一○○號鑑定通知書可參（見二八五號警
    卷第一○○頁、一審卷第三三一頁），另扣案手槍與現場彈殼比對結果吻合，認
    管制編號0000000000號（即槍枝編號四八二七０八Ｚ）貝瑞塔九二型
    手槍一枝即被告丁○○持之至台北市○○區○○路四三巷九號三樓向余進榮住處
    開槍示警之槍枝；管制編號0000000000號（即槍枝編號三七八九○九
    Ｚ）之貝瑞塔九二型手槍則為槍傷甲○○之槍枝，復有內政部警政署刑事警察局
    八十九年九月二十七日（八九）刑鑑字第一四一二七九號函及其所附八十九年三
    月二十日（八九）刑鑑字第三二六九○號函可參（見一審卷第三○八、三○九頁
    ，內政部警政署保安警察第二總隊偵查卷第四十四至五十二頁），上開扣案管制
    編號0000000000、0000000000號貝瑞塔九二型手槍二枝即
    係對余進榮住處及對甲○○開槍之槍枝，足以認定。
  (2)被告丁○○雖一直強調係因送給余進榮新台幣（下同）十萬元、甲○○二十萬元
    便當回扣之錢，卻未得余進榮、甲○○照顧其生意，因而忿而行兇云云。然被害
    人余進榮、甲○○均堅決否認有索取回扣之事，甲○○更否認與被告丁○○熟識
    。衡之常情，被告丁○○設若確有交付回扣予余進榮、甲○○，其與余進榮、甲○○應係交情深厚，最起碼極為熟稔，然被告丁○○對其如何認識甲○○、如何
    與甲○○交往、與甲○○如何熟識等情，在與甲○○對質時均未能說出所以然或
    舉出證據以證明其與甲○○有熟識，更不用提被告丁○○與被害人熟識至可以交
    付回扣。況被害人甲○○係工地主任，余進榮更僅係被告乙○○之下包，彼等並
    無指定工人吃何人便當之權，更無訂購便當之權，被告焉有向余進榮、甲○○交
    付回扣之理？何況被告丁○○既尚未交付便當，取得利潤，又豈有先交付回扣之
    情？更何況便當利潤有限，工人亦係自由購買，為被告丁○○所自承，被告丁○○又焉有無故交付余進榮、甲○○十萬元、二十萬元之理？凡此等情，均見被告
    丁○○所辯係為便當回扣之糾紛而開槍云云，顯係為被告乙○○、同案共犯江裕
    誠脫罪之詞，不合情理明甚。至於被告丁○○家中固經營便當外送之「錦盆快餐
    店」，業經原審法院函命台南縣警察局歸仁分局查證屬實，然其事業與本案應無
    涉，已如前述，是尚不能因被告丁○○有經營便當事業即認被告丁○○所謂與余
    進榮、甲○○因便當之回扣結怨一節為真。
  (3)被告乙○○因懷疑其妻蔡秋蘭與余進益有染，其妻並為余進益所帶走藏匿，乃委
    託同案共犯江裕誠處理等情，為被告乙○○、同案共犯江裕誠供認在卷。被告乙○○亦供承曾於九十年六月五日下午證人余進益出庭應訊後，教唆其國中朋友黃
    國信等人於庭外朝車內之余進益連開九槍（中七槍），槍殺余進益之事實，余進
    益雖因立即送醫急救倖免於死，然足見被告乙○○欲置余進益於死之心，甚為急
    切（該射殺證人之案件與本案因非裁判上一罪，由檢察官另案偵辦），顯見被告
    乙○○與證人余進益結怨之深。參以同案共犯江裕誠為被告乙○○之好友，亦為
    乙○○所找來為其報仇者，被告丁○○之槍枝均由同案共犯江裕誠提供，甚至八
    十九年二月十八日被告乙○○係與被告丁○○及同案共犯江裕誠同在一起時為警
    查獲，查獲時被告乙○○尚持有同案共犯江裕誠所交付先前槍傷甲○○之槍枝，
    足見被告丁○○、同案共犯江裕誠之所以犯上開案件，均係源於對證人余進益之
    宿怨所致，因而被告乙○○、丁○○與同案共犯江裕誠就被告丁○○持槍恐嚇余
    進榮及傷害甲○○之犯行，應有犯意之聯絡。況被告乙○○於警訊中業已供承係
    江裕誠將該槍、彈十顆交給伊，要拿到台南縣歸仁鄉六甲村通往仁德鄉○○道路
    旁堆放木模板工地藏放；於偵查中復供稱：槍、彈是江裕誠要出門叫我幫他帶的
    等語，參之證人即警局偵查員丙○○於本院更審調查時證稱：當時我們請霹靂小
    組準備攻堅，電梯門一開，江裕誠馬上躲開，乙○○留在原地，我們上前帶乙○○到一樓警衛室盤查，乙○○說要上廁所，由台中市警察局刑警隊第二組己○○
    陪乙○○上廁所，然後在乙○○身上搜到槍，在地下室電梯出口處，乙○○沒有
    說他身上有槍，我也沒有看到江裕誠手有伸到乙○○的舉動等語（見本院上更一
    卷九十一年七月十二日訊問筆錄），足徵被告乙○○知悉所欲攜帶之物為槍、彈
    ，且非到地下室電梯出口時，江裕誠才插在乙○○身上的。雖江裕誠事後作證時
    亦附和乙○○所言，稱因其手上拿東西就放在乙○○身上云云，然槍、彈既原在
    江裕誠身上，其手上因拿東西而不方便攜帶，則其又如何將槍插在被告身上？若
    可騰出手拔出槍，再插在被告身上，又焉有不能攜帶之情形發生？可見江裕誠所
    言純屬迴護被告之詞，不足採信。至於被告乙○○於九十年六月五日教唆黃國信
    等人槍殺余進益一節，應係被告乙○○另行起意所為，與被告丁○○及同案共犯
    江裕誠亦無犯意之聯絡，亦無疑義。
  (4)又證人李憲祺於警訊時即證稱：「：：我接到電話大概在（甲○○被槍傷）十天
    前和七天前各一通，電話告訴我如果不交出余進益就要來工地演習，而且從余進
    益的朋友下手，甲○○跟余進益是好朋友，所以甲○○遭人開槍應係乙○○所為
    ，：：而且我接到那個人語氣應該是二十幾歲的年齡，稱呼我小李，工地中只有
    乙○○稱呼我小李而已：：。」、「我有告訴甲○○工地會出事，叫他小心，而
    且甲○○也知道，還告訴我說早知道會這樣了，我會告訴甲○○小心，因為我和
    甲○○跟余進益都很好，而且余進益大哥余進榮又遭乙○○、江裕誠開槍，我又
    接到恐嚇電話，所以我才叫甲○○小心，工地可能最近會出事，只不過不知道會
    這麼快：：。」（見保安警察第二總隊第四大隊第一中隊警卷第十八、十九頁）
    ，參以被告乙○○被查獲時係與被告丁○○、同案共犯江裕誠在一起，且被告乙○○所持有之槍枝又係槍枝編號三七八九○九Ｚ號即對甲○○行兇管制編號00
    00000000號之貝瑞塔九二型手槍，更足證被告乙○○對被告丁○○、同
    案共犯江裕誠持管制編號0000000000、0000000000號貝瑞
    塔九二型手槍二枝及子彈，暨對被告丁○○持槍至余進榮處恐嚇及對甲○○槍傷
    等情，三人間均有犯意之聯絡及行為之分擔。又於八十九年二月十八日在台南縣
    永康市○○街二二六巷三弄十號查獲江裕誠時，雖尚扣得制式霰彈槍及霰彈槍子
    彈，然並無事證足以證明同案共犯江裕誠持有霰彈槍及霰彈槍子彈與被告乙○○
    、丁○○有犯意聯絡，因而被告乙○○、丁○○與同案共犯江裕誠應僅就持有行
    兇之管制編號0000000000、0000000000號貝瑞塔九二型手
    槍二枝及子彈有犯意之聯絡及行為之分擔。
  (5)被害人甲○○雖遭被告丁○○射擊致受有左撓骨粉碎性骨折、左大腿及右膝穿刺
    傷之傷害，有診斷證明書在卷可考（見二六八三號偵查卷第九十九頁），惟被告
    丁○○堅決否認有殺人犯意，依被告丁○○所述當時伊與被害人相距約四、五公
    尺，同時內政部警政署保安警察第二總隊第四大隊第一中隊南科分隊刑案現場勘
    查報告中亦認定是「近距離射擊」，既是如此近的距離下射擊，若被告果有殺人
    犯意，焉會無法射中較大目標、較易致命之身體、頭部等部位，反而均只擊中手
    、腳部位？參以本件事起被告乙○○與余進益之糾葛，被害人甲○○僅因余進益
    之故受牽連，據此在在足以認定被告丁○○行兇之意僅在示警，應無殺人之犯意
    ，因而只向被害人手、腳等不易致命部位射擊，公訴意旨認係構成殺人未遂罪，
    自有未洽，顯見被告等僅係以故意傷害之犯意槍傷被害人甲○○。
  (6)綜上所述，足見被告乙○○、同案共犯江裕誠所辯各節應係卸責之詞，而被告丁○○所辯顯係故為迴護被告乙○○及江裕誠之詞，均不足採信。本件事證明確，
    被告乙○○、丁○○之犯行，應可認定。至被告乙○○之選任辯護人聲請借提江
    裕誠，待證事項為：「證人丙○○原係警政署刑事警察局之偵查員，本件被告（
    指乙○○）於八十九年二月十八日上午六時許，在台南縣永康市○○街二二六巷
    三弄十號地下室被查獲時，即係由證人帶隊前往查緝，當時被告與證人江裕誠同
    下電梯，抵地下室一樓電梯門打開被告走出後，黃某查問被告係何人，被告乃將
    姓名告知，警方表示要找江裕誠，被告乃主動將江某將一物插於被告腰後之情形
    告知警方，並由警方自被告身後取出系爭扣案手槍，被告原確不知江某將手槍插
    於被告身後，被告亦無持有手槍之故意。」。惟被告為警查獲時並非主動將江某
    把一物插於被告腰後之情形告知警方人員，可從證人丙○○於本院更審調查時上
    開證述，可以明瞭；又被告為警查獲之手槍及子彈，並非由江裕誠在地下室電梯
    開門時插於被告腰後，已據被告乙○○於警訊時供承係江裕誠將該槍、彈十顆交
    給伊，要拿到台南縣歸仁鄉六甲村通往仁德鄉○○道路旁堆放木模板工地藏放；
    及於偵查中供稱：槍、彈是江裕誠要出門叫我幫他帶的等語明確，證人丙○○亦
    證稱其沒有看到江裕誠手有伸到乙○○的舉動等情在卷，已無借提證人江裕誠到
    案再為訊問之必要，附此敘明。
三、查被告開槍射擊余進榮住處及槍傷甲○○，均係示警，公訴人於犯罪事實亦載明
    被告係「持槍射擊恐嚇洩恨」，並無使余進益交付錢財之不法意圖或殺害甲○○
    之犯意，因而核被告乙○○、丁○○所為，應係犯槍砲彈藥刀械管制條例第七條
    第四項未經許可持有手槍罪及同法第十二條第四項之未經許可持有子彈罪、刑法
    第二百七十七條第一項之傷害罪及第三百零五條恐嚇危害安全罪。公訴意旨認被
    告涉犯刑法第二百七十一條第二項、第一項之殺人未遂罪及第三百四十六條第三
    項、第一項之恐嚇取財未遂罪部分容有未洽，所援引之法條自應予變更。被告乙○○、丁○○與同案共犯江裕誠所犯上開各罪相互間，有犯意聯絡及行為分擔，
    均為共同正犯。被告乙○○先後三次；被告丁○○先後二次持有槍、彈犯行，時
    間緊接，犯罪構成要件相同，顯係基於概括犯意反覆為之，均應依連續犯規定，
    各論以一罪，並均加重其刑。又被告二人分別持有槍、彈行為，均係一持有行為
    觸犯上開二罪，為想像競合犯，均應從一重之未經許可持有手槍罪處斷。再被告
    等所犯未經許可持有手槍罪、恐嚇危害安全罪及傷害罪間，有方法結果之牽連犯
    關係，應從一重之未經許可持有手槍罪論處。
四、原審就被告乙○○、丁○○部分予以論罪科刑，雖非無見，惟查：(1)被告乙○○
    、丁○○、同案共犯江裕誠就上開犯行均有犯意之聯絡及行為之分擔，原審卻僅
    認被告與同案共犯江裕誠就上開持有槍、彈及傷害罪部分，有犯意聯絡及行為分
    擔，均為共同正犯，顯有未洽。(2)扣押之槍枝管制編號0000000號具瑞塔
    九二型手槍一枝與被告二人涉犯本案無關連（公訴人亦未於本案聲請對之單獨宣
    告沒收，本院自不得對之宣告沒收），而被告乙○○經警查獲槍枝編號三七八九
    ○九Ｚ即係對甲○○行兇管制編號0000000000號之貝瑞塔九二型手槍
    （參見上開鑑定報告），原判決竟認被告乙○○經警查獲槍枝編號三七八九○九
    Ｚ為編號為0000000號貝瑞塔手槍，與管制編號0000000000號
    之貝瑞塔手槍不同，而將扣押之手槍編號0000000000、000000
    0000、0000000號貝瑞塔九二型手槍三枝，一併諭知沒收，殊有誤會
    。(3)被告丁○○之所以向甲○○及余進榮住處開槍，係因意圖逼余進益出面所為
    ，如前所述，原審竟認係因所取便當回扣之糾紛，且認被告乙○○未參與上開行
    為，亦有違誤。(4)原判決理由認被告乙○○、丁○○有犯刑法第二百七十七條第
    一項之傷害罪及第三百零五條恐嚇危害安全罪，然論結欄卻未引用刑法第二百七
    十七條第一項、第三百零五條，亦有疏漏。檢察官上訴意旨以被告等對告訴人甲○○連開四槍，幸未擊中要害，有致人於死之殺意，應負殺人未遂罪責；被告乙○○上訴意旨猶執前詞否認其有前揭犯行；被告丁○○上訴意旨認原審對其量刑
    過重，雖均不足採，但原判決既有可議，即無可維持，應由本院將原判決關於被
    告乙○○、丁○○部分均撤銷改判。因此審酌被告乙○○僅因私怨即央求被告丁○○、同案共犯江裕誠持槍行兇，犯罪情節重大，且事後不僅無悔悟之心，甚至
    於本院前審調查時再央人槍殺證人余進益，對社會治安之危害甚大，並分別審酌
    被告乙○○、丁○○二人之品行、犯罪動機、目的、手段、持有槍、彈對社會治
安所生危害及犯罪後之態度等一切情狀，分別量處如主文第二項所示之刑，罰金
    部分因折算結果逾六個月之日數，並諭知如易服勞役以罰金總額與六個月日數比
    例折算的標準，以資懲儆。查獲時制式子彈計二十三顆，已試射十二顆（見上開
    鑑定報告），剩十一顆（註：被告乙○○於八十九年二月十八日被警方人員搜出
    十顆子彈，另被告丁○○於八十八年十二月十六日持手槍及子彈六顆朝余進榮住
    處大門射擊五槍，剩一顆子彈；又於八十八年十二月二十九日持手槍及子彈五顆
    朝甲○○射擊四槍，剩一顆子彈，共計有十二顆子彈，送鑑定試射所剩十一顆，
    應認與被告二人涉犯本案有關連），與扣案之編號0000000000、00
    00000000號貝瑞塔九二型手槍二枝均為違禁物，不問屬於犯人與否，併
    依刑法第三十八條第一項第一款宣告沒收之。
五、至於同時查獲江裕誠持有之制式霰彈槍、霰彈槍子彈及扣押之管制編號0000
    000號具瑞塔九二型手槍一枝，因與被告二人涉犯本案無關連，不另為沒收之
    諭知；又查槍砲彈藥刀械管制條例第十九條第一項原規定：「犯第七條之罪，經
    判處有期徒刑者，應於刑之執行完畢或赦免後，令入勞動場所，強制工作，其期
    間為三年」，惟上開規定業經總統於九十年十一月十四日公告廢止適用，雖被告
    二人行為在上開規定廢止適用前發生，然上開規定係屬槍砲彈藥刀械管制條例對
    犯罪行為人所為之保安處分，依刑法第二條第二項規定，仍應適用裁判時之法律
    （即從新原則），今槍砲彈藥刀械管制條例第十九條規定業經廢止適用，本院自
    毋庸審酌；又被告乙○○雖上訴本院，惟檢察官亦對被告乙○○之不利益堤起上
    訴，非僅被告乙○○提起上訴而已，且被告乙○○與丁○○、江裕誠就上開犯行
    均有犯意之聯絡及行為之分擔，原審判決卻僅認被告乙○○與同案共犯江裕誠就
    上開持有槍、彈及傷害罪部分，有犯意聯絡及行為分擔，均為共同正犯，事實認
    定有誤，致適用法條不當，暨原審未審酌被告乙○○僅因私怨即央求被告丁○○
    、同案共犯江裕誠持槍行兇，犯罪情節重大，且事後不僅無悔悟之心，甚至於本
    院前審調查時再央人槍殺證人余進益，對社會治安之危害甚大等事項，則本院對
    其量刑，自不受刑事訴訟法第三百七十條前段「由被告上訴或為被告之利益而上
    訴者，第二審法院不得諭知較重於原審判決之刑。」之限制，附為敘明。
六、公訴意旨另略以：被告乙○○夥同江裕誠共同意圖為自己不法之所有，於八十八
    年七月間，在台南縣歸仁鄉崙頂村一三六之七三號，持槍恐嚇余進益交付四百萬
    元，因認被告乙○○另涉犯刑法第三百四十六條第三項、第一項恐嚇取財未遂罪
    嫌等語。惟查：
    (1)按曾為不起訴處分或撤回起訴，而違背第二百六十條之規定再行起訴者，應喻
      知不受理之判決，刑事訴訟法三百零三條第四款定有明文。
    (2)有關余進榮、余進益指訴江裕誠、乙○○向渠等恐嚇四百萬乙節，業經臺灣臺
      南地方法院檢察署檢察官於八十九年三月六日以八十九年度偵緝字第二四三號
      案不起訴處分在案，有該不起訴處分書乙件存卷可憑。雖觀其不起訴處分書殊
      嫌簡略，然公訴人未舉證證明又有何新事實、新證據，足以證明乙○○等人有
      對余進榮、余進益有何恐嚇取財之犯行，即又率爾起訴被告乙○○等人共同恐
      嚇取財，揆之上開之說明，依程序此部分即應為不受理之判決。但因公訴意旨
      認被告此部分犯行與前揭論罪科刑部分有牽連犯關係（持有槍、彈部分），因
      而此部分爰不另為不受理之諭知，併予敘明。
據上論結，應依刑事訴訟法第三百六十九條第一項前段、第三百七十條後段、第三百
六十四條、第二百九十九條第一項前段、第三百條，槍砲彈藥刀械管制條例第七條第
四項、第十二條第四項，刑法第十一條前段、第二十八條、第五十六條、第二百七十
七條第一項、第三百零五條、第四十二條第第三項、第五十五條、第三十八條第一項
第一款，罰金罰鍰提標準條例第二條，判決如主文。
本案經檢察官洪泰文到庭執行職務。
中    華    民    國      九十一      年      八      月      十五      日
                                  臺灣高等法院臺南分院刑事第五庭
                                      審判長法官  鄭    文    肅
                                            法官  陳    珍    如
                                            法官  黃    三    哲
右正本證明與原本無異。
如不服本判決，應於判決送達後十日內向本院提出上訴狀，其未敘述理由者並應於提
出上訴狀後十日內向本院補提理由書（應附繕本)。
                                      法院書記官  陳    淑    貞
中    華    民    國      九十一      年      八      月      十九      日
附錄法條：
槍砲彈藥刀械管制條例第七條第四項：
未經許可，持有、寄藏或意圖販賣而陳列第一項所列槍砲、彈藥者，處五年以上有期
徒刑，併科新臺幣一千萬元以下罰金。
槍砲彈藥刀械管制條例第十二條第四項：
未經許可，持有、寄藏或意圖販賣而陳列子彈者，處五年以下有期徒刑，併科新臺幣
三百萬元以下罰金。
刑法第二百七十七條第一項：
傷害人之身體或健康者，處三年以下有期徒刑、拘役或一千元以下罰金。
刑法第三百零五條：
以加害生命、身體、自由、名譽、財產之事，恐嚇他人致生危害於安全者，處二年以
下有期徒刑、拘役或三百元以下罰金。
